【裁判字號】    95,訴,2079
【裁判日期】    951027
【裁判案由】    毒品危害防制條例
【裁判全文】
臺灣板橋地方法院刑事判決              95年度訴字第2079號
公  訴  人  臺灣板橋地方法院檢察署檢察官
被      告  甲○○
                    （現另案於臺灣臺北監獄執行中）
上列被告因違反毒品危害防制條例案件，經檢察官提起公訴（95
年度毒偵字第3725號），本院裁定改依簡式審判程序審理，判決
如下：
    主  文
甲○○連續施用第一級毒品，累犯，處有期徒刑捌月。扣案之第
一級毒品海洛因（淨重零點壹陸公克）沒收銷燬。
    事  實
一、甲○○前於91年間因施用第一級、第二級毒品案件，經本院
    於91年7 月11日以91年度毒聲字第2117號裁定送強制戒治，
    於92年7 月25日強制戒治期滿，同案並經本院於91年9 月16
    日以91年度訴字第1467號判決各判處有期徒刑10月、6 月，
    應執行有期徒刑1 年2 月確定，而於94年4 月10日縮刑期滿
    執行完畢（再犯本罪構成累犯）。詎其仍不知悔改，復基於
    施用第一級毒品之概括犯意，自95年4 月中旬某日起，至同
    年5 月14日止，在其位於臺北縣新店市○○街116 巷16號5
    樓住所，連續以將海洛因溶液置入針筒注射於人體、或將海
    洛因粉末置於香菸內吸用等方式施用第一級毒品海洛因共計
    3 次，嗣為警於95年5 月14日20時許，在臺北縣中和市○○
    路與成功南路口前查獲，並扣得其所有之第一級毒品海洛因
    1 包（淨重0.16公克）。
二、案經臺北縣政府警察局中和分局報請臺灣板橋地方法院檢察
    署檢察官偵查起訴。本院於準備程序進行中，被告就被訴事
    實為有罪之陳述，經告知簡式審判程序之旨，並聽取公訴人
    、被告之意見後，由本院合議庭裁定由受命法官獨任進行簡
    式審判程序。
    理  由
一、訊據被告甲○○對於上揭事實全部坦承不諱，且其於95年5
    月14日經警採集尿液送驗結果，呈鴉片類嗎啡陽性反應，此
    有台灣檢驗科技股份有限公司濫用藥物尿液檢驗報告（報告
    編號：CH/2006/60136） 、臺北縣政府警察局中和分局毒品
    危害防制條例案件被移送者姓名暨代碼對照表各一紙附卷可
    稽（見95年度毒偵字第3725號卷第43-44 頁）；並有被告所
    有供自己施用之海洛因1 包（淨重0.16公克）扣案可資佐證
    。而前開扣案白色粉末1 包經送法務部調查局鑑定結果，確
    含第一級毒品海洛因成份一節，亦有該局95年6 月6 日調科
    壹字第060011929 號鑑定通知書附卷可佐（見同上偵卷第45
    頁）。綜上調查，自堪認被告前開自白應與事實相符，堪予
    採信。又被告有如事實欄所載之毒品執行前科，有臺灣高等
    法院被告前案紀錄表1 份附卷可稽，是被告於強制戒治執行
    完畢釋放後5 年內再犯本件施用第一級毒品之罪，事證明確
    ，其犯行堪予認定。
二、按被告行為後，刑法第2 條及第11條之規定，已於94年1 月
    7 日修正，於同年2 月2 日公布，並於95年7 月1 日施行。
    其中刑法第2 條第1 項之規定，係規範行為後法律變更所生
    新舊法律比較適用之準據法，於新法施行後，應逕適用新法
    第2 條第1 項之規定（最高法院95年第8 次刑事庭會議結論
    參照）。而刑法第11條前段之性質同屬刑法總則規定適用於
    其他刑事特別法之準據法規定，參照前揭法理，亦應直接適
    用新法第11條前段之規定，合先敘明。
三、查海洛因為毒品危害防制條例第2 條第2 項第1 款所列之第
    一級毒品，不得非法持有、施用，是核被告甲○○所為係犯
    同條例第10條第1 項之施用第一級毒品罪。其於施用前後持
    有毒品之行為，應為其施用毒品之犯行所吸收，不另論罪。
    又刑法第56條連續犯之規定，已於95年7 月1 日修正刪除施
    行，此刪除雖非犯罪構成要件之變更，但顯已影響行為人刑
    罰之法律效果，自屬法律有變更，依新刑法第2 條第1 項前
    段規定，經比較新、舊法結果，仍應適用較有利於被告之行
    為時法律即舊法以連續犯論以一罪（最高法院95年第8 次刑
    事庭會議決議參照）。是被告所為上揭多次施用第一級毒品
    犯行，時間緊接、所犯構成要件相同之罪，顯係基於概括犯
    意反覆為之，應依修正前刑法第56條連續犯之規定，論以一
    罪並加重其刑。再查刑法第47條有關累犯之規定亦已同時修
    正，修正前刑法第47條規定：「受有期徒刑之執行完畢，或
    受無期徒刑或有期徒刑一部之執行而赦免後，5 年以內再犯
    有期徒刑以上之罪者，為累犯，加重本刑至二分之一」；而
    修正後刑法第47條規定：「受徒刑之執行完畢，或一部之執
    行而赦免，5 年以內故意再犯有期徒刑以上之罪者，為累犯
    ，加重本刑至二分之一」、「第98條第2 項關於因強制工作
    而免其刑之執行者，於受強制工作處分之執行完畢或一部之
    執行而免除後，5 年以內故意再犯有期徒刑以上之罪者，以
    累犯論」；查被告有如事實欄所示之論罪科刑執行前科，有
    臺灣高等法院被告前案紀錄表1 份在卷可稽，是本件被告係
    於有期徒刑執行完畢後，5 年內再故意犯本件有期徒刑以上
    之罪，不論依修正前或修正後刑法之規定，均構成累犯，修
    正後累犯之規定對被告並未較為有利，是自應依新刑法第2
    條第1 項前段規定適用行為時法律，即修正前刑法第47條規
    定論以累犯並遞予加重其刑。
四、爰審酌被告甲○○前因施用毒品案件，經送強制戒治及刑之
    執行後，本當知所惕勵，對於施用毒品之違法性及可罰性，
    應有明確而強烈之認識，詎其不知悛悔，復行多次施用海洛
    因，戕害自己身心健康，所為殊非可取，兼衡其智識程度、
    犯罪動機、目的、施用毒品之頻率及次數，及犯後坦承犯行
    ，態度良好等一切情狀，量處如主文所示之刑，以示懲儆。
    至扣案之第一級毒品海洛因1 包（淨重0.16公克），為被告
    所有供己施用之毒品，業據被告供承在卷，應依毒品危害防
    制條例第18條第1 項規定沒收銷燬。
據上論斷，應依刑事訴訟法第273 條之1 第1 項、第299 條第1
項前段，毒品危害防制條例第10條第1 項、第18條第1 項，刑法
第11條前段、第2 條第1 項前段、修正前刑法第56條、第47條，
判決如主文。
本案經檢察官張誌洋到庭執行職務。
中    華    民    國    95    年    10    月    27    日
                  刑事第五庭    法  官  許映鈞
以上正本證明與原本無異。
如不服本判決，應於送達後10日內向本院提出上訴狀（須附繕本
）。
                                書記官  呂苗澂
中    華    民    國    95    年    10    月    27    日
附錄本案所犯法條全文
毒品危害防制條例第10條
施用第一級毒品者，處6月以上5年以下有期徒刑。
施用第二級毒品者，處3年以下有期徒刑。


司法院資訊處製作；財團法人民間司法改革基金會備份。
